【裁判字號】    98,審易,340
【裁判日期】    980713
【裁判案由】    竊盜
【裁判全文】
臺灣新竹地方法院刑事判決              98年度審易字第340號
公  訴  人  臺灣新竹地方法院檢察署檢察官
被      告  乙○○
            甲○○
上列被告等因竊盜案件，經檢察官提起公訴（98年度偵字第2489
號），經被告等於本院準備程序中，就被訴事實為有罪之陳述，
經告知被告等簡式審判程序之旨，並聽取檢察官、被告等之意見
後，經本院進行簡式審判程序，本院判決如下：
    主    文
乙○○共同犯踰越牆垣竊盜罪，累犯，處有期徒刑拾月。
甲○○共同犯踰越牆垣竊盜罪，處有期徒刑捌月。
    犯罪事實
一、乙○○前於民國91年間，因施用第一、二級毒品案件，經本
    院於92年3月31日以91年度訴字第584號判決分別判處有期徒
    刑8月、8月，並定應執行有期徒刑1年2月確定，於93年11月
    5 日縮刑期滿執行完畢；又於92年間，因贓物案件，經本院
    於94年3月7日以94年度竹東簡字第24號判決判處有期徒刑5
    月，再於94年間，因施用第二級毒品案件，經本院於94年9
    月26日以94年度易字第284 號判決判處有期徒刑10月，另於
    同年間，因竊盜案件，經本院於94年9 月30日以94年度易字
    第544號判決判處有期徒刑1年2月，上開施用毒品及竊盜2案
    嗣經本院於95年1 月3日以95年度聲字第5號裁定定應執行有
    期徒刑1年10月確定，經與前述贓物案件接續執行，於96年5
    月24日縮刑假釋付保護管束出監，並於96年9 月26日縮刑期
    滿保護管束未經撤銷以已執行完畢論。
二、詎乙○○仍不知悔改，與甲○○共同基於意圖為自己不法所
    有之犯意聯絡及行為分擔，於97年3月12日凌晨2時許，由甲○○駕駛車牌號碼LD- 8266號自用小貨車搭載乙○○，前往
    位在新竹縣竹北市○○街644 號「世群工業股份有限公司」
    倉庫，趁「世群工業股份有限公司」倉庫深夜無人看守之際
    ，由乙○○踰越倉庫後方圍牆攀爬進入後，自倉庫鐵皮縫隙
    處侵入倉庫，並從內打開該倉庫靠近道路之木門，讓甲○○
    得以進入倉庫，2 人再徒手將置放在倉庫內之農業機具割草
    機消音器約1,000個、濾網1 箱、汽車輪胎蓋6箱、機車腳踏
    鋁板20片、鋁門窗框3個等物 (合計價值新臺幣【下同】17
    萬9,000元)搬上車牌號碼LD- 8266號自用小貨車車上。適有
    新竹縣政府警察局竹北分局竹北派出所員警執行巡邏勤務，
    經民眾反應有人侵入上開倉庫行竊，而前往上開倉庫查看，
    乙○○、甲○○乃查覺有異，旋即棄車徒步逃逸。嗣為警依
    現場所停放之車牌號碼LD- 8266號自用小貨車查詢車主資料
    ，因而循線查知上情（農業機具割草機消音器約1,000個 、
    濾網1箱、汽車輪胎蓋6箱、機車腳踏鋁板20片、鋁門窗框3
    個等物業均已發還「世群工業股份有限公司」負責人丙○○
    領回）。
三、案經新竹縣政府警察局竹北分局報告臺灣新竹地方法院檢察
    署檢察官偵查起訴。
    理    由
一、程序部分：
    按除被告所犯為死刑、無期徒刑、最輕本刑為3 年以上有期
    徒刑之罪或高等法院管轄第一審案件者外，於前條第1 項程
    序進行中，被告先就被訴事實為有罪之陳述時，審判長得告
    知被告簡式審判程序之旨，並聽取當事人、代理人、辯護人
    及輔佐人之意見後，裁定進行簡式審判程序，刑事訴訟法第
    273條之1第1 項定有明文。本件被告乙○○、甲○○所犯係
    死刑、無期徒刑、最輕本刑為3 年以上有期徒刑以外之罪，
    渠等於準備程序中就被訴事實為有罪之陳述，經告知簡式審
    判程序之旨，並聽取公訴人及被告乙○○、甲○○之意見後
    ，本院認為適宜進行簡式審判程序，合先敘明。
二、認定被告乙○○、甲○○犯行所憑之各項證據：
（一）被告乙○○於警詢、偵查中之供述及於本院準備程序、簡
      式審判程序時均坦承不諱。其稱略以：伊與被告甲○○係
      朋友關係，於97年3 月12日凌晨零時許，伊前往被告甲○○之住處，與被告甲○○相互討論後，於同日凌晨2 時許
      ，由被告甲○○駕駛車牌號碼LD- 8266號自用小貨車搭載
      伊前往位在新竹縣竹北市○○街644 號「世群工業股份有
      限公司」倉庫，見該倉庫無人看守，由伊先從倉庫後方之
      圍牆直接翻牆過去進入倉庫，再打開倉庫前門讓被告甲○○進入，2 人再徒手將倉庫內之鋁材搬到圍牆外之車牌號
      碼LD- 8266號自用小貨車上，後來伊2人在圍牆外看到1臺
      車子經過，並聽見有人大叫「不要動」後，伊便與被告甲○○立即跑掉逃離現場等語（見偵查卷第6、7、52頁，本
      院卷第30頁背面、第34、35頁）
（二）被告甲○○於警詢、偵查中之供述及於本院準備程序、簡
      式審判程序時均坦承不諱。其稱略以：伊於97年3 月12日
      凌晨2 時許，曾駕駛車牌號碼LD- 8266號自用小貨車搭載
      其友人即被告乙○○至新竹縣竹北市○○街644 號「世群
      工業股份有限公司」倉庫，並由被告乙○○打開倉庫旁之
      小門行竊，後來他因害怕就逃跑，車子就留在現場，嗣於
      同日中午12時許伊回到現場時，發現車子已不見，就向其
      父即證人范德添謊稱該自用小貨車已不見等語（見偵查卷
      第8至11、65、66頁，本院卷第30頁背面、第34、35頁）
      。
（三）證人即被害人丙○○於警詢、偵查中及本院準備程序、簡
      式審判程序時之證述。其稱略以：他係「世群工業股份有
      限公司」之負責人，於97年3 月12日上午經由員警告知，
      始知位在新竹縣竹北市○○街644 號之公司倉庫遭竊，因
      倉庫後方之圍牆約有2 公尺，翻過圍牆即可直接進入倉庫
      ，而經他清點後，發現放置在車牌號碼LD -8266號自用小
      貨車上之農業機具割草機消音器約1,000個、濾網1箱、汽
      車輪胎蓋6箱、機車腳踏鋁板20片、鋁門窗框3個等物均係
      公司倉庫失竊之物品，並均經他領回等語（見偵查卷第13
      至17、53頁，本院卷第30頁背面、第34、35頁）。
（四）證人范德添於警詢、偵查中時之證述。其稱略以：車牌號
      碼LD-8266 號自用小貨車原係他姑丈林炳娘所有，但已過
      世十幾年，而他剛好需要用到貨車，就於96年11月份向姑
      姑購買該自用小貨車，當時有稅務問題未結清故未辦理過
      戶，該自用小貨車大部分係他本人使用，其子即被告甲○○有時也會使用該自用小貨車，於97年3 月12日中午12時
      許，被告甲○○告知他該自用小貨車在新竹縣竹北市台元
      科技園區失竊，他便前往該處附近找尋，後來於97年3 月
      15日看見車牌號碼LD- 8266號自用小貨車停放在新竹縣政
      府警察局竹北分局竹北派出所大門前，員警告知他該自用
      小貨車上有載運失竊之物品，他才知道被告甲○○涉嫌竊
      盜，員警有跟他回家找被告甲○○，但被告甲○○當時不
      在家，後來員警於97年4 月份通知他領回車輛時，車上已
      沒有其他物品，員警告知他被害人已將失竊物品領回等語
      （見偵查卷第18至21、53頁）。
（五）新竹縣政府警察局竹北分局竹北派出所受理刑案案件報案
      三聯單、員警徐添隆製作之偵查報告、車籍查詢－基本資
      料詳細畫面及歷任車主顯示畫面各1 份、查獲照片10張及
      現場勘察照片6張等在卷可資佐證。（見偵查卷第第22至2
      5、41至45、57、58、62頁）。
（六）綜上，本件事證業臻明確，被告乙○○、甲○○上揭犯行
      至堪認定，應依法予以論科。
三、論罪科刑：
（一）論罪：核被告乙○○爬牆進入「世群工業股份有限公司」
      倉庫內後，開啟倉庫之前門使被告甲○○得以進入，2 人
      並徒手竊取放置在該公司倉庫內之農業機具割草消音器約
      1,000 個、濾網1 箱、汽車輪胎蓋6 箱、機車腳踏鋁板20
      片、鋁門窗框3 個等物之犯行，係犯刑法第321 條第1 項
      第2 款踰越牆垣之加重竊盜罪。
（二）共同正犯：被告甲○○與被告乙○○就上開加重竊盜犯行
      ，有犯意聯絡及行為分擔，應論以共同正犯。
（三）累犯：被告乙○○前於91年間，因施用第一、二級毒品案
      件，經本院於92年3月31日以91年度訴字第584號判決分別
      判處有期徒刑8月、8月，並定應執行有期徒刑1年2月確定
      ，於93年11月5 日縮刑期滿執行完畢；又於92年間，因贓
      物案件，經本院於94年3月7日以94年度竹東簡字第24號判
      決判處有期徒刑5 月(甲)，再於94年間，因施用第二級毒品
      案件，經本院於94年9月26日以94年度易字第284號判決判
      處有期徒刑10月，另於同年間，因竊盜案件，經本院於94
      年9月30日以94年度易字第544號判決判處有期徒刑1年2月
      ，上開2案嗣經本院於95年1月3日以95年度聲字第5號裁定
      定應執行有期徒刑1 年10月確定，經與前述贓物案件接續
      執行，於96年5 月24日縮刑假釋付保護管束出監，並於96
      年9 月26日縮刑期滿保護管束未經撤銷以已執行完畢論等
      情，有臺灣高等法院被告前案紀錄表、臺灣新竹地方法院
      檢察署刑案資料查註紀錄表各1 份在卷可稽，其前受有期
      徒刑執行完畢，於5 年以內故意再犯本件最重本刑為有期
      徒刑以上之罪，為累犯，應依刑法第47條第1 項之規定加
      重其刑。
（四）量刑：爰審酌被告乙○○除上開構成累犯事由之刑事紀錄
      外，另有違反麻醉藥品管理條例、違反毒品危害防制條例
      、贓物、竊盜等刑事紀錄，而被告甲○○亦有竊盜刑事前
      科紀錄，此有渠等臺灣高等法院前案紀錄表、臺灣新竹地
      方法院檢察署刑案資料查註紀錄表各1 份附卷可據，足徵
      渠等素行均非佳，亦未見悔改，又渠等正值青壯，竟不思
      守法自制，循正當途徑獲取所需，反恣意竊取他人財物，
      危害社會治安與他人財產安全，守法意識薄弱，所為實不
      足取。幸經路過民眾發現，迅速報警處理得以即時追回，
      並均以發還予被害人丙○○領回，以及被告乙○○犯後坦
      承犯行不諱，另被告甲○○亦終能坦認犯行，並同時考量
      渠等犯罪動機、手段、所生危害等一切情狀，分別量處如
      主文所示之刑，以資懲儆。
據上論斷，應依刑事訴訟法第273條之1第1項、第299條第1 項前
段，刑法第28條、第321 條第1 項第2 款，第47條第1 項，判決
如主文。
本案經檢察官王唯怡到庭執行職務。
中    華    民    國    98    年    7     月    13    日
                    刑事第九庭法  官 劉兆菊
以上正本證明與原本無異。
如不服本判決應於收受本判決後10日內向本院提出上訴書狀，上
訴書狀應敘述具體理由。上訴書狀未敘述上訴理由者，應於上訴
期間屆滿後20日內補提理由書狀於本院「切勿逕送上級法院」。
                              書記官 林兆嘉
中    華    民    國    98    年    7     月     13   日
附錄本案論罪科刑法條：
中華民國刑法第321條
犯竊盜罪而有左列情形之一者，處6月以上、5年以下有期徒刑：
一、於夜間侵入住宅或有人居住之建築物、船艦或隱匿其內而犯
    之者。
二、毀越門扇、牆垣或其他安全設備而犯之者。
三、攜帶兇器而犯之者。
四、結夥三人以上而犯之者。
五、乘火災、水災或其他災害之際而犯之者。
六、在車站或埠頭而犯之者。
前項之未遂犯罰之。


司法院資訊處製作；財團法人民間司法改革基金會備份。
